【裁判字號】    97,聲,3304
【裁判日期】    971107
【裁判案由】    停止執行
【裁判全文】
臺灣臺北地方法院民事裁定              97年度聲字第3304號
聲  請  人  高雄市反敗為勝投資人保護協會
            己○○
            戊○○
            丁○○
            丙○○
            乙○○
上列聲請人與相對人台灣新光商業銀行股份有限公司、甲○○間
聲請停止執行事件，本院裁定如下：
    主  文
聲請駁回。
聲請程序費用由聲請人負擔。
    理  由
一、按發票人主張本票係偽造、變造者，於前條裁定送達後二十
    日內，得對執票人向為裁定之法院提起確認之訴。發票人證
    明已依前項規定提起訴訟時，執行法院應停止強制執行。但
    得依執票人聲請，許其提供相當擔保，繼續強制執行，亦得
    依發票人聲請，許其提供相當擔保，停止強制執行。發票人
    主張本票債權不存在而提起確認之訴不合於第一項之規定者
    ，法院依發票人聲請，得許其提供相當並確實之擔保，停止
    強制執行，非訟事件法第195條定有明文。故在本票執行事
    件，發票人得主張該本票為偽造或變造、向裁定法院提起確
    認之訴，並得向執行法院聲請停止執行。次按強制執行程序
    開始後，除法律另有規定外，不停止執行。有回復原狀之聲
    請，或提起再審或異議之訴，或對於和解為繼續審判之請求
    ，或提起宣告調解無效之訴、撤銷調解之訴，或對於許可強
    制執行之裁定提起抗告時，法院因必要情形或依聲請定相當
    並確實之擔保，得為停止強制執行之裁定，強制執行法第18
    條亦有明文。故強制執行程序開始後，原則上不停止執行，
    必須有強制執行法第18條第2項所列之訴訟，始能由法院裁
    定是否停止強制執行程序。
二、本件聲請意旨略以：本院97年度執字第3754號相對人間請求
    清償票款事件（相對人新光商業銀行 (下稱新光銀行)為債
    權人，甲○○為債務人），業經本院民事執行處為執行，並
    囑託新竹地方法院以97年度執助曾字第79號執行在案。但相
    對人新光銀行所執行相對人甲○○之標的，乃其犯罪不法所
    得（刑事案件部分經台灣高雄地方法院檢察署97年度偵字第
    7071-7082號提起公訴，並經台灣高雄地方法院95年度金重
    訴字第5號審理在案），為眾多投資之被害人遭債務人甲○
    ○詐騙移轉與債務人甲○○之財產，依法係屬得為證據或得
    扣押之物，依法應予扣押不得拍賣，為保障眾多被害人之權
    益，自有必要停止上開強制執行事件之執行，待上開刑事案
    件判決確定後再續行等情。爰聲請新竹地方法院97年度執助
    曾字第79號清償票款強制執行程序，於台灣高雄地方法院95
    年度重訴字第5號刑事案件判決確定前，停止執行。
三、經查，本院97年度執字第3754號給付票款事件，其債權人為
    相對人新光銀行，債務人則為相對人甲○○，執行名義為本
    院96年度票字第74232號本票裁定，有本院97年度執字第
    3754號執行事件為證，故本件聲請人並非該執行事件之當事
    人，且聲請人亦未提起確認本票債權不存在之訴，業經查詢
    在案，自與非訟事件法第195條上開規定不符。再者，聲請
    人復未對相對人提起強制執行法第18條所規定之再審或異議
    之訴等，亦經查詢在案，依上開說明，聲請人本件停止執行
    之聲請，自無理由，應予駁回。至聲請人主張相對人新光銀
    行所執行相對人甲○○之財產，係屬得為證據或得扣押之物
    ，應予扣押等情，縱屬實在，亦屬刑事強制處分之問題，並
    非依強制執行法聲請停止執行之問題，附此敘明。
四、據上論結，本件聲請為無理由，依強制執行法第30條之1、
    第95條、第78條，裁定如主文。
中    華    民    國    97    年    11    月    7     日
                  民事第三庭    法  官  黃書苑
以上正本係照原本作成。
如對本裁定抗告，須於裁定送達後十日之不變期間內，向本院提
出抗告狀。
中    華    民    國    97    年    11    月    7     日
                                書記官  蔡月女


司法院資訊處製作；財團法人民間司法改革基金會備份。
